臺灣屏東地方法院刑事判決　　　　　　　99年度簡上字第84號
上　訴　人　李雅萍
即　被　告
上列上訴人因詐欺案件，不服本院99年度簡字第107 號99年1 月
26日刑事簡易判決（97年度偵字第6532號），提起上訴，本院改
依通常程序審理，自為第一審判決如下︰
    主          文
原判決關於幫助詐欺取財（販賣合作金庫帳戶部分）及定應行執
行刑部分均撤銷。
李雅萍被訴幫助詐欺取財部分（販賣合作金庫帳戶部分），免訴
。
其餘上訴駁回（關於幫助詐欺集團取得王金吉帳戶部分）。
    事  實 及 理 由
甲、撤銷及免訴部分：
一、公訴意旨略以：被告李雅萍前於民國94年間先後因違反毒品
    危害防制條例案件，經法院判處有期徒刑1 年、8 月確定，
    經接續執行，而於96年6 月29日縮刑期滿執行完畢。詎仍不
    知悔改，可預見將自己金融帳戶提供他人使用，可能幫助他
    人遂行詐欺取財之犯罪目的，竟仍分別以縱有人以其金融帳
    戶實施詐欺取財犯行，亦不違背其本意之幫助犯意，於96年
    12月25日至同年月31日間某日，在屏東縣東港鎮某處，將其
    以自己名義於合作金庫商業銀行林園分行申辦之帳號：0000
    000000000 號帳戶之存簿、印章、提款卡及密碼，以新臺幣
    （下同）4000元為代價，交付劉志明、莊智勝（均另行審結
    ）與不詳姓名、年籍、人數之其他成年人數人所組成之詐欺
    集團，而前開詐欺集團於取得後，則於如原判決附表所示之
    時間、地點以如附表所示之方式，向附表所示之被害人劉貴
    美等詐取如附表所示之金錢，致各該被害人陷於錯誤，而於
    如附表所示之時間、地點，將如附表所示之金錢匯入如附表
    所示之帳戶內，嗣為警據報循線查獲，始悉上情，因認被告
    涉有刑法幫助犯詐欺取財罪嫌。
二、按案件曾經判決確定者，應為免訴之判決，此項原則關於實
    質上一罪或裁判上一罪，均有其適用。經查本件被告即上訴
    人前曾被訴於96年12月間，在不詳地點，將其向台灣郵政股
    份有限公司大林蒲分局之存摺、金融卡及密碼，交付予姓名
    不詳之詐欺集團份子，而後該詐欺集團以國際賽馬協會之名
    義詐騙方翠華，致方女匯款至被告前述帳戶，業經台灣高雄
    地方法院檢察署以97年度偵字第19447 號聲請簡易判決處刑
    ，並經台灣高雄地方法院以97年度審簡字第5646號案判處被
    告幫助詐欺罪有期徒刑5 月確定，而後詐欺集團詐騙被害人
    劉貴美，致被害人將被騙金額匯入被告前開合作金庫帳戶，
    另經警方移送前述高雄地檢署偵辦，然經檢察官查明被告即
    上訴人前述台灣郵政及合作金庫帳戶，係同一行為同時出賣
    予前述詐欺集團，故以98年度偵字第550 號案，以案件曾經
    判決確定為由，處分不起訴確定等，分別有前述案號聲請書
    、判決書及不起訴處分書各1 件附案可明，是本件被告即上
    訴人被訴詐欺集團詐騙被害人劉貴美及張瓊怡（均匯款至被
    告合作金庫帳戶）部分，顯已為前案確定判決效力所及，檢
    察官重行起訴，揆諸前揭說明，自應為免訴之判決。原審未
    及審查，誤為論罪科刑之判決，自有未妥，上訴人即被告此
    部分上訴為有理由，合應撤銷原判決此部分及定應執行刑部
    分，並另為免訴之諭知。
三、末按，檢察官聲請以簡易判決處刑之案件，經法院認為有刑
    事訴訟法第451 條之1 第4 項但書之情形者，應適用通常訴
    訟程序審判之，同法第452 條定有明文。又按對於簡易判決
    之上訴，準用刑事訴訟法第3 編第1 章及第2 章之規定，管
    轄第二審之地方法院合議庭受理簡易判決上訴案件，應依通
    常程序審理。其認案件有刑事訴訟法第452 條之情形者，應
    撤銷原判決，逕依通常程序為第一審判決，法院辦理刑事訴
    訟簡易程序案件應行注意事項第14項亦有明文。本件原審依
    檢察官之起訴，對被告此部分論罪科刑，經本院撤銷部分改
    判免訴，已如前述，足認此部分依簡易判決處刑為不適當，
    而有刑事訴訟法第451 條之1 第4 項但書第3 款之情形，揆
    諸前揭規定，應由本院合議庭逕依通常程序審理後，自為第
    一審判決，檢察官及被告如不服本判決，仍得於法定上訴期
    間內，向管轄之第二審法院提起上訴，附此敘明。
乙、上訴駁回部分：
一、被告即上訴人幫助詐欺集團取得王金吉（已歿）帳戶存摺藉
    此詐騙其他被害人部分事實、證據及所犯法條，如原審判決
    書此部分所載（如附件）。上訴人即被告則以原審此部分量
    刑過重云云提起上訴。
二、經查原審此部分論罪刑所依之刑法第339 條第1 項之罪，其
    法定刑為5 年以下有期徒刑、拘役或科或併科30000 元以下
    罰金，原審斟酌被告即上訴人係幫助犯予以減輕，及有累犯
    應予加重等情事及被告犯後態度良好等一切情狀，量處被告
    此部分有期徒刑6 月，並諭知如易科罰金之折算標準，認事
    用法均無不當，且其幫助詐欺集團以此取得王金吉之帳戶，
    王金吉復介紹多人以此方式販售帳戶圖利，於社會之危害非
    輕，原審所量刑度亦稱妥適，上訴人即被告此部分上訴自無
    理由，核應予以駁回。
丙、依刑事訴訟法第455 條之1 第3 項、第368 條、第369 條第
    1 項前段、第364 條、第302 條第1 款，判決如主文。
本案經檢察官劉昀到庭執行職務。
中    華    民    國    100     年    1     月    20  日
                刑事第二庭        審判長法  官  潘正屏
                                        法  官  翁世容
                                        法  官  黃紀錄
以上正本證明與原本無異。
幫助詐欺集團取得王金吉帳戶部分不得上訴。販賣合作金庫帳戶
部分如不服本判決應於收受判決後10日內向本院提出上訴書狀，
並應敘述具體理由；其未敘述上訴理由者，應於上訴期間屆滿後
20日內向本院補提理由書（均須按他造當事人之人數附繕本）「
切勿逕送上級法院」。
中    華    民    國    100     年    1     月    20  日
                                        書記官  唐明煌